【裁判字號】    98,交簡上,169
【裁判日期】    980831
【裁判案由】    公共危險
【裁判全文】
臺灣高雄地方法院刑事判決           98年度交簡上字第169號
上  訴  人
即  被  告  乙○○
上列上訴人即被告因公共危險案件，不服本院高雄簡易庭中華民
國98年4 月29日98年度審交簡字第1677號刑事簡易判決（聲請簡
易判決處刑案號：臺灣高雄地方法院檢察署98年度偵字第8343號
），提起上訴，本院管轄之第二審合議庭判決如下：
    主  文
上訴駁回。
    事實及理由
一、本件經本院審理結果，認第一審簡易判決認事、用法及量刑
    均無不當，應予維持，並引用第一審刑事簡易判決書記載之
    事實、證據及理由（如附件）。又酒精濃度測定值數據單則
    係機械之方式測試後自動列印，並非依憑人之記憶再加以轉
    述而得，要非供述證據，無「傳聞證據排除法則」之適用，
    本件酒精濃度測定值數據係使用經檢定合格之呼氣酒精測試
    器所測定，並由上訴人即被告乙○○親自簽名無訛，有酒精
    濃度測試表及經濟部標準檢驗局民國97年8 月8 日檢定合格
    證書各1 紙附卷可稽（見警卷第9 頁、本院簡上卷第42頁）
    ，復無證據證明有何偽造、變造或違法取得之情事，且與檢
    察官主張之事實具有關聯性，則該酒精濃度測試表亦有證據
    能力，被告質疑其證據能力云云，委無可採。至本判決如後
    索引其餘證據，經本院準備程序詢以被告對證據能力之意見
    ，並於審理時予以提示及告以要旨，檢察官及被告均未於言
    詞辯論終結前有所異議，依刑事訴訟法第159 條之5 第2 項
    之規定，均具有證據能力。
二、被告上訴意旨雖以：伊才喝2 瓶啤酒，在沒有造成自己或他
    人任何身體、財產傷害之安全駕駛情況下，被員警攔下來，
    沒有給伊看酒測數值，酒測數值也不準，爰請求撤銷原判決
    云云。按員警對於已發生危害或依客觀合理判斷易生危害之
    交通工具，得予以攔停並要求駕駛人出示相關證件，且駕駛
    人有異常舉動而合理懷疑其將有危害行為時，得強制其離車
    ，要求駕駛人接受酒精濃度測試之檢定，警察職權行使法第
    8 條第1 項、第2 項定有明文。又員警對於車輛行駛中，有
    車行方向搖擺不定不正常之駕駛行為，得攔檢實施交通稽查
    ，警察實施臨檢作業規定第8 條第2 項第6 款亦定有明文。
    查本件被告係因駕駛過程紅燈左轉、行車不穩，因而為警攔
    查，有刑法第185 條之3 案件測試觀察紀錄表1 紙附卷可稽
    （見警卷第10頁），且被告為警攔查後有語無倫次、多話等
    行為，亦經本院勘驗查獲過程之錄音內容屬實（見本院簡上
    卷第53頁），足認被告係經警以上揭規定客觀、合理判斷後
    ，認可能發生危害，故攔以實施交通稽查，對其實施酒精濃
    度測試檢定，執行程序於法有據，被告前詞所辯，委無可採
    。又本件酒精濃度測試表係被告對機器吐氣後，由機器所列
    印出來之數據，測得被告呼氣酒精濃度為每公升0.76毫克，
    有前揭酒精濃度測試表在卷可稽，核與被告自承於98年3 月
    9 日晚上11時許在家飲用啤酒後，騎機車出去外面逛逛，即
    為警查獲等情相符，足見員警所用施測之儀器有相當正確性
    ，應可採信。而刑法第185 條之3 規定服用酒類致不能安全
    駕駛動力交通工具而駕駛罪，係抽象危險犯，並不以發生具
    體危險為必要，只需一般評價程度達於對車輛駕駛行為失其
    必要之注意力或判斷力之虞即可，而服用酒類不能安全駕駛
    動力交通工具之認定，參考德國、美國之認定標準，對於酒
    精濃度吐氣已達每公升0.55毫克，肇事率為一般正常人之10
    倍，即認為已達不能安全駕駛之標準，業經法務部以88年5
    月18日（88）法檢字第001669號函闡釋在案。準此，本件被
    告酒後駕駛機車，經測得其呼氣酒精濃度每公升0.76毫克，
    足見其於當日騎乘機車，已因飲酒達到不能安全駕駛動力交
    通工具之程度，並因行車搖擺而違警攔查，被告所辯，並無
    可取，其公共危險犯行洵堪認定。
三、原審以被告上開犯行明確，論以刑法第185 條之3 之不能安
    全駕駛動力交通工具罪，量處罰金新臺幣（下同）5 萬元，
    併諭知如易服勞役，以1,000 元折算1 日之標準，核其認事
    用法，均無違誤，量刑亦屬妥適，應予維持。被告執前詞提
    起上訴，指摘原判決不當，為無理由，應予駁回。
據上論斷，應依刑事訴訟法第455 條之1 第1 項、第3 項、第36
8 條、第373 條，判決如主文。
本案經檢察官甲○○到庭執行職務。
中    華    民    國    98    年    8     月    31    日
                  交通法庭    審判長法  官   莊松泉
                                    法  官   顏銀秋
                                    法  官   李俊霖
以上正本證明與原本無異。
不得上訴。
中    華    民    國    98    年    8     月    31    日
                                    書記官   武凱葳
附錄本判決論罪科刑法條：
中華民國刑法第185條之3
服用毒品、麻醉藥品、酒類或其他相類之物，不能安全駕駛動力
交通工具而駕駛者，處一年以下有期徒刑、拘役或科或併科15萬
元以下罰金。
附件：
本院98年度審交簡字第1677號刑事簡易判決1 份（含臺灣高雄地
方法院檢察署98年度偵字第8343號聲請簡易判決處刑書1份）


司法院資訊處製作；財團法人民間司法改革基金會備份。
